臺灣高雄地方法院刑事判決　　　　　　　96年度訴字第3215號
公　訴　人　臺灣高雄地方法院檢察署檢察官
被　　　告　乙○○
上列被告因違反毒品危害防制條例案件，經檢察官提起公訴（96
年度毒偵字第5487號），嗣因被告就被訴事實為有罪之陳述，本
院經聽取當事人之意見後，改依簡式審判程序進行，判決如下：
    主  文
乙○○施用第一級毒品，處有期徒刑柒月，扣案之海洛因壹包（
含包裝袋，驗前淨重零點零陸零公克，驗後淨重零點零柒公克
），沒收銷燬之。
    主  文
一、乙○○前於民國95年間因施用毒品案件，經本院裁定送觀察
    、勒戒後，認無繼續施用毒品之傾向，於96年1 月9 日執行
    完畢，由臺灣高雄地方法院檢察署檢察官以以95年度毒偵字
    第8888號不起訴處分確定。詎其仍不思戒除毒癮，基於施用
    第一級毒品海洛因之犯意，於96年5 月24日9 時許，在其位
    於高雄縣林園鄉○○路3 之72號住處，以注射針筒施打之方
    式，施用第一級毒品海洛因1 次。嗣於96年5 月25日14時25
    分許，在高雄縣林園鄉○○路3 之72號前，因形跡可疑為警
    攔檢盤查，經其同意搜索，扣得其所攜帶之海洛因1 小包（
    檢驗前淨重0.060 公克，檢驗後淨重0.037 公克），並經徵
    得其同意後，採集其尿液送驗，結果呈嗎啡陽性反應，而知
    悉上情。
二、本案經高雄縣政府警察局林園分局報請臺灣高雄地方法院檢
    察署檢察署官偵查起訴。
    理  由
一、本件被告乙○○所犯係毒品危害防制條例第10條第1 項之施
    用第一級毒品罪，其係死刑、無期徒刑、最輕本刑為3 年以
    上有期徒刑以外之罪，被告於本院審理程序中就被訴事實為
    有罪之陳述，經告知被告簡式審判程序之旨，並聽取檢察官
    及被告之意見後，本院裁定進行簡式審判程序審理，合先敘
    明。
二、被告於上開時、地施用第一級毒品海洛因之事實，業據被告
    於本院審理時坦承不諱。再被告被查獲時所採尿液，經送鑑
    定結果，呈毒品海洛因代謝後之嗎啡陽性反應，有台灣檢驗
    科技股份有限公司於96年6 月20日出具濫用藥物尿液檢驗報
    告及嫌疑人代號與真實姓名對照表等件附卷可稽，另扣案如
    之白色粉末經送高雄醫學大學附設中和紀念醫院檢驗結果海
    洛因陽性反應（檢驗前淨重0.060 公克，檢驗後淨重0.037
    公克），有該院96年6 月25日濫用藥物成品檢驗鑑定書在卷
    可憑，是被告自白核與事實相符，應堪採信。又被告有事實
    欄所載經觀察、勒戒執行完畢之情，有卷附臺灣高等法院被
    告前案紀錄表1 份可按。從而，被告於觀察、勒戒執行完畢
    後，5 年內再犯本件施用毒品犯行，洵堪認定，本件事證明
    確，自應依法論科。
三、按海洛因為毒品危害防制條例第2 條第2 項第1 款規定之第
    一級毒品，除法律另有規定者外，不得持有、施用。核被告
    所為，係犯毒品危害防制條例第10條第1 項之施用第一級毒
    品罪。其因施用而持有海洛因之低度行為，應為施用之高度
    行為所吸收，不另論罪。爰審酌被告前因施用毒品案件，其
    經執行完畢後，仍不愛惜機會戒除毒癮，再為本件多次犯行
    ，顯見被告不知悔改施用毒品之惡習，惟念被告犯後坦承犯
    行，及其施用毒品係戕害自身身體健康，並未危及他人，犯
    後態度尚可等一切情狀，分別量處如主文所示之刑。扣案之
    海洛因1 包（驗前淨重0.060 公克、驗後淨重0.037 公克）
    ，經檢驗結果確為第一級毒品海洛因，不問屬於犯人與否，
    應依毒品危害防制條例第18條第1 項前段規定沒收銷燬之；
    而毒品包裝於毒品鑑驗後仍包覆毒品，包裝袋上有微量毒品
    殘留，客觀上已與毒品無法析離，亦應依前揭規定併予沒收
    銷燬之。至於送驗耗費之海洛因，既已滅失不存在，自無宣
    告沒收銷燬之必要。
四、移送併辦（臺灣高雄地方法院檢察署96年度毒偵字第6344號
    ）意旨另以：被告又於96年7 月14日11時25分許回溯24時內
    某時，在高雄縣林園鄉○○村○○路3 之72號施用海洛因1
    次，因認被告此部分，與起訴部分亦有「集合犯」之包括一
    罪關係，應併予審理云云。被告施用海洛因之時間為96年7
    月14日11時25分許，與其本件施用海洛因犯行相距2 月，其
    前後2 次犯行顯非於密接時間內為之，且期間尚曾為警查獲
    而中斷，依社會上一般人合理的經驗認知，本難認兩者之間
    係基於一個施用毒品之意思決定而為之一個施用毒品行為之
    包括一罪，堪認被告於本件犯行後之96年7 月14日再度為警
    查獲施用海洛因之行為，乃係另行起意為之，而與本件犯行
    屬數罪關係，即非起訴效力所及，自應退回檢察官另為適法
    之處理，附此敘明。
據上論斷，應依刑事訴訟法第273 條之1 第1 項、第284 條之1
、第299 條第1 項前段，毒品危害防制條例第10條第1 項、第18
條第1 項前段，判決如主文。
本案經檢察官甲○○到庭執行職務。
中　　華　　民　　國　　96　　年　　9　　月　　12 　　日
                  刑事第十六庭  法　官    文昌
以上正本證明與原本無異。
如不服本判決應於收受本判決後10日內向本院提出上訴書狀，並
應敘述具體理由，如未敘述上訴理由者，應於上訴期間屆滿後20
日內補提理由書狀於本院（均須按他造當事人之人數附繕本）「
切勿逕送上級法院」。
中　　華　　民　　國　　96　　年　　9　　月　　12 　　日
                                書記官    吳良美
附錄本件論罪科刑之法條：
毒品危害防制條例第10條
施用第一級毒品者，處 6 月以上 5 年以下有期徒刑。
施用第二級毒品者，處 3 年以下有期徒刑。
